ACORDAO-COMPLETO-2591600

ACÓRDÃO 1110/2023 ATA 21/2023 - PLENÁRIO

VISTOS, relatados e discutidos estes autos de solicitação do Congresso Nacional a esta Corte de Contas para a realização de ato de fiscalização e controle para apurar eventuais irregularidades existentes nas compras, entregas e armazenamento dos medicamentos utilizados no tratamento do Diabetes Mellitus (DM) ;
ACORDAM os ministros do Tribunal de Contas da União, reunidos em sessão do Plenário, diante das razões expostas pelo relator, em:
9.1. prorrogar por 90 dias, nos termos do art. 15, § 2º, da Resolução-TCU 215/2008, o prazo da presente solicitação, ficando, assim, estabelecida a data de 21/8/2023 para atendimento;
9.2. dar ciência desta deliberação à Comissão de Fiscalização Financeira e Controle da Câmara dos Deputados (CFFC) e ao autor da Proposta de Fiscalização e Controle 1/2022, Deputado Federal Áureo Ribeiro, nos termos do § 3º do art. 15 da Resolução-TCU 215/2008;
9.3. restituir o presente processo à Unidade de Auditoria Especializada em Saúde para as providências sob sua alçada.

Solicitação do Congresso Nacional em que se requer a realização de fiscalização para apurar eventuais irregularidades ocorridas nas compras, entregas e armazenamento dos medicamentos utilizados no tratamento do Diabetes Mellitus.

Ministério da Saúde e Secretaria de Ciência, Tecnologia e Insumos Estratégicos.

3. Interessados/Responsáveis: não há.

13.1. Ministros presentes: Bruno Dantas (Presidente), Walton Alencar Rodrigues, Benjamin Zymler, Augusto Nardes, Aroldo Cedraz, Vital do Rêgo (Relator), Jorge Oliveira, Antonio Anastasia e Jhonatan de Jesus.
13.2. Ministros-Substitutos presentes: Augusto Sherman Cavalcanti, Marcos Bemquerer Costa e Weder de Oliveira.

VITAL DO RÊGO

Adoto como relatório a abaixo transcrita manifestação da Unidade de Auditoria Especializada em Saúde (peça 41) , que contou com a anuência do corpo diretivo daquela unidade (peça 42) :
Trata-se do Ofício 80/2022/CFFC-P (peça 1) , de 31/5/2022, por meio do qual o Exmo. Sr. Deputado Áureo Ribeiro, 1º Vice-Presidente da Comissão de Fiscalização Financeira e Controle da Câmara dos Deputados (CFFC) , encaminha a Proposta de Fiscalização e Controle (PFC) 1/2022, de 12/5/2022 (peça 2) .
A referida proposta requer a realização de fiscalização para apurar eventuais irregularidades existentes nas compras, entregas e armazenamento dos medicamentos utilizados no tratamento do Diabetes Mellitus (DM) . 
Após a análise realizada na instrução inicial (peça 9) , o processo foi julgado em 18/1/2023, resultando no Acórdão 17/2023-TCU-Plenário, da relatoria do Ministro-Substituto Marcos Bemquerer, que, dentre outras deliberações, informou ao Congresso Nacional que seria realizada auditoria no Ministério da Saúde para avaliar a atenção à saúde das pessoas com diabetes e, tão logo seja apreciado o processo de auditoria, ser-lhe-á dado conhecimento dos resultados e das medidas adotadas pelo Tribunal.
Considerando-se o volume de demandas enfrentado por este Tribunal nos últimos anos em função da pandemia provocada pelo Covid-19, bem como as mudanças ocorridas na direção do poder executivo federal no início de 2023, foi concedida prorrogação de prazo por mais noventa dias para o atendimento à solicitação do Congresso Nacional mediante o Acórdão 238/2023-TCU-Plenário, da relatoria do Ministro Vital do Rêgo (peça 19) .
Em tempo, em virtude de informações relevantes apuradas pela equipe de auditoria acerca da ameaça de desabastecimento da insulina análoga de ação rápida no SUS, foi prolatado o Acórdão 592/2023-TCU-Plenário, da relatoria do Ministro Vital do Rêgo (peça 32) , com o intuito de informar os fatos identificados no curso de Auditoria Operacional na Assistência Farmacêutica às pessoas com diabetes (TC Processo 001.494/2023-6) à Comissão de Fiscalização Financeira e Controle da Câmara dos Deputados e ao Deputado Federal Áureo Ribeiro (Solidariedade/RJ) , autor da PFC 1/2022. 
Neste momento, a equipe de fiscalização está processando, no âmbito do TC Processo 001.494/2023-6, grande volume de informações fornecidas pelo Ministério da Saúde sobre as questões de auditoria eleitas para subsidiar a presente solicitação do Congresso Nacional. 
Diante disso, solicita-se a prorrogação excepcional do prazo para atendimento da presente SCN, o qual se encerra em 22/5/2023. Propõe-se que a dilação se dê por mais 90 dias a contar da referida data. 
Ante o exposto, submetem-se os autos à consideração superior, propondo:
I - prorrogar, excepcionalmente, por 90 dias o prazo para atendimento da presente Solicitação do Congresso Nacional, findando-se em 21/08/2023; e
II - comunicar à Comissão de Fiscalização Financeira e Controle da Câmara dos Deputados a deliberação que vier a ser proferida, nos termos do art. 12 da Resolução TCU 215/2008.
	É o relatório.

não há.

Não atuou.

SOLICITAÇÃO DO CONGRESSO NACIONAL. REALIZAÇÃO DE ATO DE FISCALIZAÇÃO. AUTORIZAÇÃO PARA PRORROGAÇÃO DO PRAZO PARA ATENDIMENTO DA SCN. CIÊNCIA À AUTORIDADE SOLICITANTE.

SOLICITAÇÃO DO CONGRESSO NACIONAL (SCN)

Unidade de Auditoria Especializada em Saúde (AudSaúde).

Em exame, solicitação do Congresso Nacional a esta Corte de Contas para a realização de ato de fiscalização e controle para apurar eventuais irregularidades existentes nas compras, entregas e armazenamento dos medicamentos utilizados no tratamento do Diabetes Mellitus (DM) .
Mediante Acórdão 13/2023-TCU-Plenário, o Tribunal decidiu autorizar a realização de auditoria operacional na Secretaria Executiva (SE/MS) , na Secretaria de Atenção Primária à Saúde (SAPS) , na Secretaria de Atenção Especializada à Saúde (SAES) , na Secretaria de Ciência, Tecnologia, Inovação e Insumos Estratégicos em Saúde (SCTIE) do Ministério da Saúde com o objetivo de avaliar a atenção à saúde das pessoas com diabetes, a fim de subsidiar os trabalhos no atendimento à demanda do Congresso Nacional. 
Originalmente, em virtude do volume de demandas enfrentado por este Tribunal nos últimos anos em função da pandemia provocada pelo Covid-19, bem como das mudanças ocorridas na direção do poder executivo federal no início de 2023, foi concedida prorrogação de prazo por noventa dias para o atendimento à solicitação do Congresso Nacional mediante o Acórdão 238/2023-TCU-Plenário (peça 19) .
Na mesma oportunidade deliberou-se por sobrestar estes autos até a deliberação de mérito do TC Processo 001.494/2023-6 (Auditoria operacional na atenção à saúde das pessoas com diabetes) , que viabilizará o atendimento da presente Solicitação do Congresso Nacional, com fulcro no art. 11 da Lei 8.443/1992, art. 157 do Regimento Interno/TCU e art. 47 da Resolução-TCU 259/2014.
Presentemente, a unidade técnica solicita nova prorrogação do prazo de cumprimento da solicitação em apreço, uma vez que os trabalhos de fiscalização não puderam ser concluídos até 22/5/2023.
Considerando a complexidade e da relevância do tema e a circunstância justificada pela equipe de fiscalização relacionada ao processamento atual, no âmbito do TC Processo 001.494/2023-6, de grande volume de informações fornecidas pelo Ministério da Saúde sobre as questões de auditoria eleitas para subsidiar a presente solicitação do Congresso Nacional, submeto ao Colegiado proposta de nova prorrogação do prazo para atendimento da presente solicitação.
	Diante do exposto, voto para que o Tribunal adote a deliberação que apresento ao Plenário.
TCU, Sala das Sessões, em 31 de maio de 2023.
Ministro VITAL DO RÊGO 
Relator